【裁判字號】    95,訴,2277
【裁判日期】    951019
【裁判案由】    偽造文書
【裁判全文】
臺灣板橋地方法院刑事判決              95年度訴字第2277號
公  訴  人  臺灣板橋地方法院檢察署檢察官
被      告  甲○○
?
選任辯護人  程學文律師
上列被告因偽造文書案件，經檢察官提起公訴（95年度偵字第52
74號），本院改依簡式審理程序，判決如下：
    主  文
甲○○行使偽造私文書，足以生損害於公眾及他人，處有期徒刑
肆月，如易科罰金，以佰元折算壹日。
    事  實
一、甲○○係力碁股份有限公司（下稱力碁公司）之負責人，為
    使力碁公司能順利自中國大陸地區進口酸性染料，竟於民國
    93年6 月6 日，在臺北縣永和市○○路647號6樓力碁公司內
    ，未經客戶CROMPTON AND KNOWLES（起訴書誤載為CORMPTON
    AND KNOWLES） 公司之同意仍偽造上開公司出具之發票，內
    將酸性染料載為分散性染料，並持上開偽造之發票填寫報單
    ，向財政部基隆關稅局申報貨物進口，致生損害於CROMPTON
    AND KNOWLES 公司及海關查核貨物之正確性。
二、案經財政部基隆關稅局函送臺灣板橋地方法院檢察署檢察官
    偵查起訴。本院於準備程序進行中，被告就被訴事實為有罪
    之陳述，經告知被告簡式審判程序之旨，並聽取當事人之意
    見後，裁定進行簡式審判程序。
    理  由
一、上開犯罪事實，業據被告甲○○於本院準備程序中與審理時
    皆坦承不諱（見本院卷宗95年9 月25日準備程序筆錄及簡式
    審判筆錄），核與證人即海關人員連文全於檢查事務官詢問
    時證述之情節大致相符（見臺灣基隆地方法院檢察署94年交
    查字第386 號偵查卷宗94年9 月13日詢問筆錄），並有偽造
    之發票及進口報單各1 件在卷可稽（附於同前偵卷第3 、4
    頁），是被告前開自白核與事實相符，應堪信實。本件事證
    明確，被告犯行洵堪認定，應予依法論科。
二、查被告行為後，刑法業於94年2 月2 日修正公布，95年7 月
    1 日起施行，其中與本件有關部分之第2 條、第41條第1 項
    均業已修正。按「行為後法律有變更者，適用行為時之法律
    ，但行為後之法律有利於行為人者，適用最有利於行為人之
    法律」，修正後刑法第2 條第1 項定有明文。此條規定係規
    範行為後法律變更所生新舊法比較適用之準據法，本身尚無
    新舊法比較之問題，於新法施行後，應一律適用新法第2 條
    第1 項之規定，為「從舊從輕」之比較，先予敘明，再按本
    次法律變更，比較時應就罪刑有關之共犯、未遂犯、想像競
    合犯、牽連犯、連續犯、結合犯，以及累犯加重、自首減輕
    暨其他法定加減原因（如身分加減）與加減例等一切情形，
    綜其全部罪刑之結果而為比較（最高法院95年5 月23日95年
    度第8 次刑事庭會議決議參照）。修正前刑法第41條第1 項
    前段規定：「犯最重本刑為五年以下有期徒刑以下之刑之罪
    ，而受六個月以下有期徒刑或拘役之宣告，因身體、教育、
    職業、家庭之關係或其他正當事由，執行顯有困難者，得以
    一元以上三元以下折算一日，易科罰金。」，而被告行為時
    之易科罰金折算標準，依95年7 月1 日修正條文施行前罰金
    罰鍰提高標準條例第2 條前段之規定（該條業經總統於95年
    5 月17日公布刪除，並自95年7 月1 日失效），就其原定數
    額提高為100 倍折算1 日，則被告行為時之易科罰金折算標
    準，應以銀元100 元至300 元折算1 日，經折算為新臺幣後
    ，係以新臺幣300 元至900 元折算為1 日；惟95年7 月1 日
    修正條文施行後之刑法第41條第1 項前段則規定：「犯最重
    本刑為五年以下有期徒刑以下之刑之罪，而受六個月以下有
    期徒刑或拘役之宣告者，得以新臺幣一千元、二千元或三千
    元折算一日，易科罰金。」，比較修正前後之易科罰金折算
    標準，以95年7 月1 日修正條文施行前刑法第41條第1 項前
    段規定較有利於被告。綜此，爰依整體比較之結果，依修正
    後刑法第2 條第1 項前段之規定，適用行為時之舊法處斷。
    又刑法第38條關於沒收之規定，亦同於95年7 月1 日修正施
    行，惟因沒收係屬從刑，應隨同主刑適用同一準據法，而前
    開比較新舊法結果，既適用刑法修正前相關規定，有關沒收
    之規定，自應適用修正前刑法第38條規定。
三、核被告所為，係犯刑法第216 條、第210 條之行使偽造私文
    書罪。又被告偽造私文書後再持以行使，其低度之偽造行為
    自應為高度之行使行為所吸收，應不另論罪。爰審酌被告持
    偽造之發票投單報關，足生損害於CROMPTON AND KNOWLES公
    司，及財政部基隆關稅局對於進口業務、關稅查核之正確性
    ，暨被告犯罪之動機、目的、手段、犯罪後坦承犯行等一切
    情狀，量處如主文所示之刑，並依修正前刑法第41條第1 項
    前段規定，諭知易科罰金之折算標準，以示懲儆。至偽造之
    發票1 張已移轉予財政部基隆關稅局存檔，已非被告所有，
    自不予宣告沒收。
據上論斷，應依刑事訴訟法第273 條之1 第1 項、第299 條第1
項前段，刑法第2 條第1 項前段、第216 條、第210 條、修正前
刑法第41條第1 項前段，罰金罰鍰提高標準條例第1 條前段、修
正前罰金罰鍰提高標準條例第2 條，判決如主文。
本案經檢察官張慶林到庭執行職務。
中    華    民    國    95    年    10    月    19    日
                  ???刑事第四庭法  官  陳靜茹
以上正本證明與原本無異。
如不服本判決應於送達後10日內向本院提出上訴狀。
                          ??    書記官  許志豪
中    華    民    國    95    年    10    月    19    日
附錄本案論罪科刑法條全文
刑法第210 條
偽造、變造私文書，足以生損害於公眾或他人者，處五年以下有
期徒刑。
刑法第216 條
行使第210 條至第215 五條之文書者，依偽造、變造文書或登載
不實事項或使登載不實事項之規定處斷。


司法院資訊處製作；財團法人民間司法改革基金會備份。
